【裁判字號】    89,台上,5887
【裁判日期】    891005
【裁判案由】    違反毒品危害防制條例
【裁判全文】
最高法院刑事判決                            八十九年度台上字第五八八七號
    上  訴  人  甲○○
右上訴人因違反毒品危害防制條例案件，不服台灣高等法院高雄分院中華民國八十九
年七月二十日第二審判決（八十九年度上訴字第七五五號，起訴案號：台灣高雄地方
法院檢察署八十八年度偵字第一三○四三號），提起上訴，本院判決如左：
    主  文
上訴駁回。
    理  由
按刑事訴訟法第三百七十七條規定：上訴於第三審法院，非以判決違背法令為理由，
不得為之。是提起第三審上訴，應以原判決違背法令為理由，係屬法定要件。且必須
依據卷內資料為具體之指摘，並足據以辨認原判決已具備違背法令之形式，始屬相當
。本件原判決依憑上訴人甲○○之自白，核與證人即當時與上訴人同行之洪淑美證述
之情節大致相符，復有上訴人進行交易之海洛因一包扣案足資佐證等證據資料，認定
上訴人有如原判決事實欄所載販賣第一級毒品犯行。因而撤銷第一審不當之判決，仍
論處上訴人罪刑，已於理由內詳細敘述其所憑之證據及認定之理由，而以上訴人所辯
因綽號「賓仔」者曾多次幫伊取得毒品，伊積欠「賓仔」者人情，後因「賓仔」者斷
了貨源，求助於伊，伊才以購入之同樣價格新台幣（下同）三千元轉賣給「賓仔」者
，伊並無營利之意圖云云，不足採信。並說明海洛因係毒品危害防制條例第二條第二
項所稱之第一級毒品。而販賣毒品罪，並不以販入之後復行賣出為構成要件，苟以營
利之目的，將毒品購入或將之賣出，有一於此，其犯罪即經完成，均不得視為未遂。
上訴人向「賓仔」者收取三千元，持其中二千元向其乾姐購入扣案之海洛因，且已收
受在案，雖其尚未交付海洛因予「賓仔」者，即被警逮獲，揆諸上開說明，即應認定
其販賣既遂，自不以其尚未將扣案之海洛因交付於「賓仔」者，而影響其販賣罪之既
遂。已依據卷內資料詳予指駁、說明，從形式上觀察，原判決並無違背法令情形存在
。次按證據之憑信力如何，事實審法院依自由心證之原則，本有斟酌取捨之權，苟其
取捨，不違背經驗法則或論理法則，不得任意指為違法，而據為適法之第三審上訴理
由。原判決綜合各種證據，認定上訴人有上揭犯行，究竟違背如何之經驗法則或論理
法則。上訴意旨，並未具體指明，徒就原判決已說明之事項或屬原審採證認事職權之
適法行使，任意指摘有採證違法及理由矛盾之違法，且仍為單純事實之爭執，難謂為
適法之第三審上訴理由。其上訴違背法律上之程式，應予駁回。
據上論結，應依刑事訴訟法第三百九十五條前段，判決如主文。
中      華      民      國    八十九    年      十      月      五      日
                              最高法院刑事第三庭
                                  審判長法官  陳  錫  奎
                                        法官  洪  清  江
                                        法官  吳  昆  仁
                                        法官  李  伯  道
                                        法官  陳  世  雄
      右正本證明與原本無異
                                              書  記  官
中      華      民      國    八十九    年      十      月     十一     日


司法院資訊處製作；財團法人民間司法改革基金會備份。
